# 报表列示问题

提问人：xuekuaiji2011 时间：2023-07-31 14:20:31
请问各位老师，距离报表日长期借款已经逾期一个月了，报表列示是在长期借款还是一年内到期的非流动负债呢？

回答人：chenyiwei
截至资产负债表日已逾期的，应列报为“一年内到期的非流动负债”，并在附注中披露已逾期的事实。对于依据原合同所需承担的逾期后果，如罚息等，也应予以计提确认。